【裁判字號】    95,保險上易,11
【裁判日期】    951025
【裁判案由】    給付保險金
【裁判全文】
臺灣高等法院臺中分院民事判決      95年度保險上易字第11號
上  訴  人  國華人壽保險股份有限公司
法定代理人  乙○○
訴訟代理人  鄭志明律師
被  上訴人  甲○○
訴訟代理人  陳國華律師
複  代理人  丙○○
上列當事人間給付保險金事件，上訴人對於中華民國95年4月24
日臺灣南投地方法院94年度保險字第2號第一審判決提起上訴，
本院於中華民國95年10月11日言詞辯論終結，判決如下：
       主      文
上訴駁回。
第二審訴訟費用由上訴人負擔。
       事實及理由
壹、程序方面：上訴人公司之法定代理人已變更為乙○○，並以
    書狀聲明承受訴訟，依民事訴訟法第176條規定，應予准許
    。
貳、實體方面：
甲、聲明部分：
一、上訴人方面：(一)原判決廢棄。(二)上廢棄部分，被上訴人在第
    一審之訴及假執行之聲請均駁回。
二、被上訴人方面：駁回上訴。
乙、陳述及理由方面：
一、被上訴人主張：
(一)、被上訴人於民國72年間向上訴人投保平安保險，保險金額為
    新台幣（下同）1,000,000元，保險期間為自72年4月30日起
    終身。嗣於92年1月30日被上訴人在中國大陸東莞市駕駛機
    車搭載其子洪明駿，行經博覽大道時，因路面不平，致被上
    訴人所駕駛機車失控，被上訴人與其子摔倒，因於倒地之際
    ，被上訴人頭部撞擊路邊突出物，致受有腦幹挫傷、顱內出
    血等傷害，經路人召來救護車將被上訴人父子送至東莞市○
    街醫院救治。之後被上訴人家人見被上訴人仍處於意識不清
    狀態，乃於同年2月15日將被上訴人接回台灣至財團法人彰
    化基督教醫院（下稱彰化基督教醫院）接受治療，並於同年
    月23日轉至中國醫藥大學附設醫院接受治療，至今被上訴人
    因中樞神經系統損傷，仍有右側偏離，併全身性動作協調障
    礙、行動困難，須專人照護日常生活，屬「國華人壽平安保
    險契約條款」（下稱系爭契約條款）之附表(一)第1級第7項「
    中樞神經系統機能或胸、腹部臟器機能極度障害，終身不能
    從事任何工作，為維持生命必要之日常生活活動，全須他人
    扶助」。從而，被上訴人係因駕駛機車發生車禍而受傷，被
    上訴人所受傷害應屬意外事故所致，自得依約向上訴人請求
    給付保險金，然上訴人竟以被上訴人非因意外事故受傷害為
    由而拒絕給付，被上訴人不得已乃提起本件訴訟，爰依系爭
    契約條款第2條及第5條約定，請求上訴人給付保險金
    1,000,000元。
(二)、對上訴人抗辯所為陳述：
  1.被上訴人在中國大陸東莞市就醫時曾拍攝腦部電腦斷層掃瞄
    Ｘ光片。且被上訴人返回台灣後曾在彰化基督教醫院、中國
    醫藥大學附設醫院、草屯佑民綜合醫院、曾漢棋綜合醫院、
    中山醫學大學附設醫院接受治療，請將上開電腦斷掃瞄Ｘ光
    片層及被上訴人在上開醫院病歷交由中國醫藥大學附設醫院
    進行鑑定。
  2.中國醫藥大學附設醫院之鑑定報告認為被上訴人係因頭部受
    外力所傷造成腦挫傷及腦幹出血合併急性神經軸突受損等傷
    害，亦認為被上訴人之身體狀況符合系爭契約條款之附表（
    一）第1級第7項。
(三)、在本院補充陳述：(1)本件爭點為被上訴人所受傷害是否意外
    事故所致，就此，兩造在原審已合意以被上訴人在台灣就醫
    時之所有病歷資料連同被上訴人在大陸就醫時之X光片送請
    中國醫藥大學附設醫院鑑定，且對送鑑定之問題達成合意，
    兩造既在原審就爭點、鑑定資料、鑑定問題、鑑定單位達成
    合意，自不得因鑑定結果非其所願，而指摘鑑定機關不客觀
    。況本件再經鈞院送榮民總醫院台中分院鑑定結果，亦明白
    認定被上訴人確切之病因，應該問中國醫藥大學附設醫院，
    並表示醫學具有高度不確定性，不能純以出血部分出血原因
    之或然率來推斷原因等情，亦足見中國醫藥大學附設醫院之
    鑑定確實可採，足以接受醫學上之檢驗無訛。再中國醫藥大
    學附設醫院95年2月4日院醫字第0950200412號函內容非僅客
    觀持平，且均提出相關醫學理由以對，自非上訴人私下提出
    記載被上訴人出血位置為「腦中風常見之出血位置」之書面
    意見書即得加以否決，並率認是被上訴人於行動中先有腦中
    風之突發病變，再有右手遠端橈骨骨折之輕傷，而非嚴重之
    頸部外傷，況上開意見亦經榮民總醫院台中分院否決，足見
    上訴人此部分指摘，確無可憑。再中國醫藥大學附設醫院雖
    曾為被上訴人診療，然其診療經驗或有助於鑑定人瞭解被上
    訴人病情，且該院與被上訴人並無任何利害關係，亦非一般
    醫療糾紛案件易有護特定人之疑慮，其鑑定報告自無不可
    採之理由。況中國醫藥大學附設醫院之鑑定係由其神經外科
    部主任負責，其專長為神經外科，尤其是腦部神經及腦血管
    等，此由其專長及門診均列有腦血管腫瘤可知，是其鑑定並
    無可以批評之處。(2)上開中國醫藥大學附設醫院之鑑定經原
    審之另一被告即國泰人壽醫事顧問審視後，認為客觀合理，
    已與被上訴人達成合解，顯見其鑑定意見應可採信。
二、上訴人則以：
(一)、兩造固曾簽訂系爭契約，然被上訴人就其所受傷害係由意外
    引起及其所受傷害屬系爭契約條款之附表(一)第1級第7項之事
    實，依法應負舉證責任，並應以被上訴人於92年7月29日身
    體狀況為判斷基準。且被上訴人所述受傷過程係在台灣境外
    發生，除被上訴人之陳述之外，無其他證據足以佐證，則被
    上訴人所述是否屬實，並非無疑。況上訴人無法判斷被上訴
    人所提電腦斷層掃瞄Ｘ光片是否確為中國大陸方面所提供資
    料。依彰化基督教醫院診斷結果，被上訴人具有高血壓病症
    ，且該院病歷表記載被上訴人具有高血壓病史並持續以藥物
    控制，另依中國醫藥大學附設醫院診斷結果，被上訴人係「
    1. 腦幹出血（左側橋腦）併肢體無力及動作障礙。2.高血
    壓。3. 混合性高脂血症」，則被上訴人患有高血壓及混合
    性高脂血症，應非意外事故所致。況依彰化基督教醫及中國
    醫藥大學附設醫院之診斷內容，被上訴人肢體僅呈右側偏離
    ，並未達系爭契約條款第5條及附表(一)全殘程度。中國醫藥
    大學附設醫院為被上訴人現就診醫院，所出具鑑定意見，難
    謂客觀公正。且被上訴人係52歲，具有長期高血壓及高脂血
    症病史，乃腦中風之高風險群患者，且電腦斷層檢查為腦幹
    出血，亦為腦中風常見出血位置，且被上訴人呈現半側偏離
    情形，亦符合腦中風及其出血位置之後遺症，則被上訴人應
    係於行動中先有腦中風之突發病變，再有右手遠端橈骨骨折
    之輕傷，並非嚴重頭部外傷，而中國醫藥大學附設醫院之鑑
    定報告對於上開情況均恝置不論，顯有偏頗至明等語，資為
    抗辯。
(二)、在本院補充陳述：
  1.依系爭契約條款第2條第1項：「被保險人於本契約有效期間
    內，因遭受意外事故，致其身體蒙受傷害而致殘廢或死亡者
    ，依照本契約之約定，給付保險金」，同條第2項：「前項
    所意外傷害事故，指非由疾病引起之外來突發事故」，本件
    被上訴人起訴狀之陳稱顯有隱或避實情之嫌，更違背經驗
    法則，不可輕信，被上訴人固於92年1月30日前往中國大陸
    東莞市厚街醫院就診，惟迄今未能提出相關資料證明係究係
    何原因就診，益啟疑竇，且被上訴人迄未舉證證明係因遭受
    「意外事故」致身體受傷之事實，應駁回被上訴人之訴。
  2.本案經上訴人詢問台北市萬芳醫院急診醫學部主任暨神經外
    科專任主治醫師蔡行瀚醫師意見，認為：「1.患者年齡50餘
    歲，並有長期高血壓及高血脂病史，為腦中風之高風險群患
    者。2.關鍵性之電腦斷層檢查為腦幹出血，此為腦中風常見
    之出血位置，並非腦中外傷之出血位置。3.現在患者呈現之
    半側偏癱情形，正是腦中風風及其出血位置之後遺症。4.依
    據勞工保險局殘障標準為半殘。5.本案應是患者於行動中先
    有腦中風之突發病變，再有右手遠端橈骨骨折之輕傷，而非
    嚴重之頸部外傷。」，亦即被上訴人腦幹出血位置，為腦中
    風患者常見之出血位置，並非腦外傷之出血位置，其意見與
    上開榮民總醫院台中分院鑑定意見相同，益證被上訴人應非
    外來突發事故之意外造成傷害。再依榮民總醫院台中分院鑑
    定意見第三點認為：「洪員小腦功能受損、步態不穩、可站
    立、可用四腳輔助器行走，但仍不穩、怕摔倒、手的動作影
    響較小，可以自己進食、洗臉等動作。洪員確定無法工作，
    日常生活部份需人幫忙、行動部份可以依靠輪椅。」等語，
    此與系爭契約附表第1級第7項所示：「中樞神經系統機能或
    胸、腹部藏器機能極度障害，終身不能從事任何工作，為維
    持生命必要之日常生活活動，全需他人扶助者」、及註4所
    示：「為維持生活必要之日常生活活動，全需他人扶助者，
    係指食物攝取、大小便始末、穿脫衣服、起居、步行、入浴
    等，皆不能自己為之，經常需要他人加扶助之狀態」之情形
    ，互核明顯不同。換言之，被上訴人主張其所受傷害，符合
    系爭契約附表第1級第7項所示情形，請求上訴人給付保險金
    額的百分之一百亦即1，000,000元，實無理由。
三、經查，兩造就下列事實不爭執，堪信為真，並得採為判決基
    礎：
(一)、被上訴人於72年間向上訴人投保壽險及平安保險，其中平安
    保險之保險金為1,000,000元，保險期間為自72年4月30日起
    終身（見本院卷第94頁）。
(二)、被上訴人之身體狀況是否符合系爭契約條款之附表(一)第1級
    第7項「中樞神經系統機能或胸、腹部臟器機能極度障害，
    終身不能從事任何工作，為維持生命必要之日常生活活動，
    全須他人扶助」，應以被上訴人於92年7月29日（即原告主
    張於92年1月30日發生車禍後180天內）之身體狀況為判斷基
    準（見原審卷第286頁）。
(三)、被上訴人於92年7月29日之身體狀況如本院卷第14頁中國醫
    藥大學附設醫院92年9月1日診斷證明書所載內容（見原審卷
    第298、299、321頁）。
四、至於被上訴人主張其因意外事故得向上訴人申請理賠，則為
    上訴人否認，並以前詞抗辯，是本件爭點為被上訴人於92年
    7月29日之身體狀況究由意外事故造成或由疾病引起? 其身
    體狀況是否符合系爭契約條款之附表(一)第1級第7項規定？經
    查：
(一)、依彰化基督教醫院92年9月9日診斷書記載：被上訴人於92年
    2 月15日因頭部外傷、右側橈骨骨折、高血壓前往該院急診
    ，根據家屬主訴，被上訴人於就診前三週在中國大陸因車禍
    引發意識障礙、右手腕變形，之後轉回台灣治療等情（見原
    審卷第13頁）。及依中國醫藥大學附設醫院92年9月1日診斷
    證明書之「病名」欄記載：「1.腦幹出血（左側橋腦）併肢
    體無力及動作障礙。2.高血壓。3.混合性高脂血症。」，及
    其「治療經過及意見」欄記載；「患者（指被上訴人）於民
    國92年2月24日就診，至92年7月29日及92年9月1日後續門診
    追蹤治療，因中樞神經系統損傷，現仍右側偏離，併全身性
    動作協調障礙，行動困難，需輪椅以輔助照護及專人作日常
    照護日常生活。」（見原審卷第14頁）。足認被上訴人於92
    年2月間曾因頭部外傷及右側橈骨骨折，前往彰化基督教醫
    院就診，之後因腦幹出血併肢體無力前往及動作障礙而轉往
    中國醫藥大學附設醫院就診。
(二)、依中國醫藥大學附設醫院94年11月7日院管歷字第094110427
    1號函檢送被上訴人病情說明記載：被上訴人自92年2月22日
    起在該院神經科門診就醫，被上訴人自訴於92年1月30日在
    中國大陸發生車禍頭部受傷，經當地醫師診治及頭部電腦斷
    層掃瞄診斷為腦出血。依該院病歷記載被上訴人之右側肢體
    無力，口齒不清，須坐輪椅才能行動。至92年9月1日期間因
    高血壓及腦出血後遺症在本院神經科門診及針炙科門診追蹤
    治療。92年7月29日有神經科門診就醫記錄，根據該院病歷
    記載，當日被上訴人意識清醒，自訴頭暈、右側肢體無力及
    麻木感覺，被上訴人可以站立，步行緩慢，須依靠助行器幫
    助行，醫師檢查記錄記載被上訴人大多時間須依賴輪椅行動
    ，原告於當日身體狀況與上開診斷證明書無異等情（見原審
    卷第292頁及第297至299頁）。足認被上訴人於92年7月29日
    曾前往中國醫藥大學附設醫院之神經科門診就醫，其當日身
    體狀況即如上開該院診斷證明書所載「中樞神經系統損傷，
    右側偏離，併全身性動作協調障礙，行動困難，需輪椅以輔
    助照護及專人作日常照護日常生活」。
(三)、證人即被上訴人之子洪銘駿於本院審理時結證稱：「（92年
    1 月30日發生何事？）那天我跟被上訴人騎機車要去被上訴
    人的朋友開的花市逛，事發當時是下午4點，在一條4線道的
    大馬路上，本來一路順暢，但剎那間就跌倒了，機車是125
    ｃｃ，由我爸爸騎，他載著我，跌倒的原因不清楚。印象中
    我沒有感覺有撞到東西，我們二人都有受傷，我爸爸撞到頭
    部，我是臉、手擦傷，爸爸沒有戴安全帽，他的頭如何撞到
    ，撞到什麼，我不知道，我看到時，就是發現爸爸的頭流血
    了。」等語，並結證稱：「（事發當時路上有無其他車輛？
    ）沒有印象。（事發當時被上訴人所駕駛機車四周有其他車
    輛？）因為當時很順暢，沒有注意到。（有無在大陸就醫？
    ）有，在東莞的醫院，我們是在92年2月16日回臺灣，被上
    訴人是坐輪椅上飛機。（回臺灣之後在哪家醫院就醫？）先
    在彰化基督教醫院，後來轉到中國醫藥學院，因為覺得在彰
    基的狀況沒有改善，才會轉到中國醫藥學院。中山作復健，
    並有拿腦神經的藥，因為覺得狀況還是沒有改善。佑民、曾
    漢棋都是作復健。」等語（見原審卷第287、288頁）。經核
    上開證詞關於被上訴人受傷情形與就醫過程，與上開診斷書
    、診斷證明書及病情說明所載情形大致相符，尚堪採信。足
    認被上訴人於92年1月30日駕駛機車失控倒地，致被上訴人
    受有頭部外傷及右側橈骨骨折等傷害，被上訴人於同年2月
    間先前往彰化基督教醫院接受治療，之後轉往中國醫藥大學
    附設醫院接受治療。
(四)、關於被上訴人所提電腦斷層掃瞄Ｘ光片所顯示腦幹出血情形
    ，與中國醫藥大學附設醫院病歷所載被上訴人腦幹出血情形
    是否相符，及被上訴人之腦幹出血究由意外事故造成或由其
    本身疾病引起，及上開中國醫藥大學附設醫院診斷證明書所
    載原告身體狀況已否達「中樞神經系統機能或胸、腹部臟器
    機能極度障害，終身不能從事任何工作，為維持生命必要之
    日常生活活動，全須他人扶助」之程度，經兩造在原審合意
    指定中國醫藥大學附設醫院為鑑定人，並同意以被上訴人所
    提電腦斷層掃瞄Ｘ光片，及彰化基督教醫院以94年6月23日
    九十四彰基病歷字第9406077號函檢送被上訴人病歷資料，
    及中國醫藥大學附設醫院以94年7月20日院歷字第09407021
    5號函檢送被上訴人病歷資料，及草屯佑民綜合醫院以94年7
    月1日（94）佑院務字第0940001146號函檢送被上訴人病歷
    資料，及曾漢棋綜合醫院以94年7月14日（94）曾綜合院醫
    字第038號函檢送被上訴人病歷資料，及中山醫學大學附設
    醫院以94年7月4日中山醫九四川博法字第940785號函檢送被
    上訴人病歷資料等鑑定資料後（見原審卷第284、285、321
    頁），原審即選任中國醫藥大學附設醫院為鑑定人，並以94
    年12月16日投院霞民審94保險2字第20158號函檢送上開鑑定
    資料，請該院進行鑑定。
(五)、中國醫藥大學附設醫院以95年2月4日院醫字第0950200412號
    函檢送病情鑑定說明記載：「依所送來資顯示來判斷，此病
    人（指被上訴人）應是頭部受傷造成的，腦挫傷及腦幹出血
    合併急性神經軸突受損，判斷理由如下：1.在92.2.01電腦
    斷層顯示，右側頭皮嚴重水腫，蜘蛛網膜下腔出血，右側顳
    葉撞擊性出血，合併左側橋腦小點狀出血，及疑似右側顳葉
    頭骨有凹陷性骨折，因有多重腦組織受損，此應為頭部外傷
    造成，而不是單純腦中風。2.因病人的病症到目前為止，雖
    然神智恢復清醒，但仍有半側癱瘓及語言障礙，只能緩慢行
    走，及兩側視野嚴重缺損，受傷如此嚴重不能用小小的橋腦
    幹出血（0.5cm）來解釋，應該是一種頭部受傷引起之急性
    軸突受損的後遺症，而急性軸突受損之電腦斷層顯示，雖非
    有特異性但有些證據可以佐證，如小的橋腦點狀出血、蜘蛛
    網膜下出血及腦表面挫傷出血等，此與病人電腦斷層表現相
    符。3.再者，病人有合併右側橈骨骨折，比較像是腦部受傷
    一起發生的，而非腦中風小出血造成的，因一般小出血腦中
    風病人應仍可即時反應，不致於骨折。4.依目前狀況顯示，
    病人雖意識清楚，但行動緩慢，應有右側偏離，全身性動作
    協調障礙，需輪椅輔助，應符合中樞神經系統機能極度障害
    ，終身不能從事任何工作，為維持生命必要之日常生活活動
    ，全須他人扶助之程度。」等語（見原審卷第325、326頁）
    。經核上開鑑定說明已詳述被上訴人身體狀況係由頭部受傷
    所造成之判斷理由，並具體說明此與一般腦中風之突發病變
    不同之處，自堪採信。
(六)、末按，上訴人辯稱本件非意外事故，並提出訴外人蔡行瀚醫
    師出具之醫務意見影本一份附在本院卷為證（見本院卷第29
    頁）。惟查，該份醫務意見係上訴人私下詢問蔡行瀚醫師後
    所出具之私文書，既經被上訴人否認，難據為有利上訴人之
    證據，況本件再經本院送請榮民總醫院台中分院鑑定結果，
    認：「鑑定結果：(一)X光片確實於左側腦幹有小出血點，中
    國醫藥大學附設醫院病歷所載之診斷：hemorrhagi cinfarc
    tion可以有此X光上的表現。到底是單純出血或類似梗塞後
    出血要問中國醫藥大學附設醫院之主治醫師。(二)腦幹出血甚
    少是由於外傷引起，但醫療都有其不確定性，無法百分之一
    百說一定是何種情況引起的。(三)洪員小腦功能受損、步態不
    穩、可站立、可用四腳輔助器行走，但仍不穩、怕摔倒、手
    的動作影響較小，可以自己進食、洗腦等動作。洪員確定無
    法工作，日常生活部份需人幫忙、行動部份可以依靠輪椅。
    」等語，有該院95年8月28日中榮醫企字第0950012 373號函
    及所附鑑定書一份在本院卷可稽（見本院卷第53、54頁），
    自難僅以上訴人提出之上開私文書即認被上訴人之傷害非因
    意外事故造成，準此，本件仍應採用上開中國醫藥大學附設
    醫院之鑑定報告為判斷標準，是上訴人抗辯中國醫藥大學附
    設醫院之鑑定報告不可採，被上訴人之傷害非因意外事故造
    成等語，即屬無據。
(七)、綜上所述，足認被上訴人於92年1月30日駕駛機車失控倒地
    ，致其受有頭部外傷及右側橈骨骨折等傷害，且其身體狀況
    迄至92年7月29日仍存有「中樞神經系統損傷，右側偏離，
    併全身性動作協調障礙，行動困難，需輪椅以輔助照護及專
    人作日常照護日常生活」等情，乃其頭部受傷之意外事故所
    致，而上開身體狀況顯已達系爭契約條款之附表(一)第1級第7
    項「中樞神經系統機能極度障害，終身不能從事任何工作，
    為維持生命必要之日常生活活動，全須他人扶助」之程度，
    被上訴人依系爭契約條款請求上訴人給付保險金，自屬有理
    。至上訴人辯稱前開榮民總醫院台中分院之鑑定報告所載被
    上訴人之身體情況，並不符合系爭契約附表(一)第1級第7項註
    4情形等語。惟按「為維持生命必要之日常生活活動，全需
    他人扶助者係指食物攝取、大小便始末、穿脫衣服、起居、
    步行、入浴等，皆不能自己為之，經常需要他人加以扶助之
    狀態。」，系爭契約條款附表(一)第1級第7項註4所明定，有
    系爭契約條款附表(一)影本一份在原審卷可稽（見原審卷第42
    頁），本件兩造在原審已協議：「被上訴人之身體狀況是否
    符合系爭契約條款之附表(一)第1級第7項「中樞神經系統機能
    或胸、腹部臟器機能極度障害，終身不能從事任何工作，為
    維持生命必要之日常生活活動，全須他人扶助」，應以被上
    訴人於92年7月29日（即原告主張於92年1月30日發生車禍後
    180天內）之身體狀況為判斷基準」（見原審卷第286頁），
    ，兩造自應受該協議之拘束，再經原審囑託兩造合意送鑑定
    之中國醫藥大學附設醫院依此鑑定結果，亦認：「．．．終
    身不能從事任何工作，為維持生活必要的日常生活活動，全
    須他人扶助之程度」一節，已詳前述，被上訴人於鑑定當時
    之身體狀況確實符合系爭契約條款第1級第7項註4約定。至
    於本院送請榮民總醫院台中分院鑑定結果，雖認被上訴人：
    「．．可以自己進食、洗臉等動作。洪員確實無法工作，日
    常生活部分需人幫忙，．．」等語，惟其鑑定時間為95年8
    月24日，有上開鑑定報告書可佐，距離兩造約定為判斷基準
    之時間即92年7月29日已逾三年，自難據為有利上訴人之證
    據，是上訴人上開抗辯，即無可採。
五、按系爭契約條款之第2條約定：「被保險人於本契約有效期
    間內，因遭受意外傷害事故，致其身體蒙受傷害而致殘廢或
    死亡時，依照本契約的約定，給付保險金。前項所稱意外傷
    害事故，指非由疾病引起之外來突發事故。」等語，及第5
    條第1項約定：「被保險人於本契約有效期間內遭受第2條約
    定的意外傷害事故，自意外傷害事故發生之日起180日以內
    致成附表(一)所列28項殘廢程度之一者，本公司給付保險金，
    其金額按該表所列之給付比例計算。」等語，且依系爭契約
    條款之附表(一)殘廢程度與保險金給付表記載：第一級給付金
    額為保險金額的百分之一百等情，此有系爭契約條款在卷可
    稽（見本院卷第38至43頁），並為兩造所不爭執，自堪信為
    真實。查被上訴人於92年1月30日駕駛機車失控倒地，致其
    受有頭部外傷及右側橈骨骨折等傷害，且因其頭部受傷致其
    身體迄至92年7月29日仍存有「中樞神經系統損傷，右側偏
    離，併全身性動作協調障礙，行動困難，需輪椅以輔助照護
    及專人作日常照護日常生活」等情，應屬於保險有效期間內
    因遭受非由疾病引起之外來突發事故，致其身體蒙受損害而
    致系爭契約之附表(一)所列第一級殘廢程度，上訴人應依系爭
    契約第2條及第5條第1項約定，給付被上訴人保險金100萬元
    。
六、綜上所述，被上訴人本於系爭契約約定，請求上訴人給付保
    險金1,000,000元及自起訴狀繕本送達上訴人之翌日（即94
    年4月20日）起至清償日止按週年利率5%計算之利息，核屬
    有據，應予准許。原審因而原上訴人敗訴判決，並依兩造陳
    明，為准免假執行之宣告，並無不合。上訴論旨指摘原判決
    不當，求予廢棄，為無理由，應予駁回。
據上結論，本件上訴為無理由，依民事訴訟法第449條第1項、第
78條，決如主文。
中    華    民    國    95    年    10    月    25    日
                    民事第六庭審判長法  官   袁再興
                                    法  官   盧江陽
                                    法  官   陳賢慧
以上正本係照原本作成。
不得上訴。
                                    書記官   金珍華
中    華    民    國    95    年    10    月    26    日
                                                      Ｄ


司法院資訊處製作；財團法人民間司法改革基金會備份。
